臺灣桃園地方法院刑事判決　　　　　　　　　　　　　九十年度交簡上字第八二號
　　上　訴　人　丁○○
　　即　被　告
右列被告因公共危險案件，不服本院桃園簡易庭九十年度桃交簡字第一一二九號，中
華民國九十年十月十七日第一審簡易判決（聲請簡易處刑案號：九十年度偵字第一四
三八七號），提起上訴，本院合議庭判決如左：
    主  文
上訴駁回。
    事  實
一、丁○○明知汽車駕駛人服用酒類後不能安全駕駛動力交通工具者，不得駕車，於
    民國九十年八月十三日夜間二十二時許起，在桃園縣桃園市○○○路○段七分醉
    餐廳飲用啤酒，其本應注意已飲用逾量，且達不能安全駕駛動力交通工具之狀態
    ，詎仍於飲用酒類後（尚未至精神耗弱或心神喪失之程度），於八月十四日凌晨
    零時三十分許駕駛車號ＣＷ－九四九九號自小客車自該餐廳附近離開，迨同日凌
    晨二時十二分許，因為人發現其在桃園市○○○街、大興西路一段口倒車碰撞停
    於路邊之車號Ｌ九－三０三二號自小客車（丙○○所有），嗣警員據報前往查獲
    ，並以酒精測試器測得其呼氣酒精濃度高達每公升０．四九毫克。
二、案經桃園縣警察局桃園分局報請臺灣桃園地方法院檢察署檢察官偵查聲請以簡易
    判決處刑。
    理  由
一、訊之被告即上訴人丁○○坦承有飲用酒類，及為警查獲時，其呼氣酒精濃度高達
    每公升０．四九毫克之事實不諱，惟矢口否認有酒後駕車之犯行，辯稱：伊當時
    發動車子係欲在車內睡覺，也許是有人將其車拖至該處，如伊凌晨十二時許即開
    車，迄凌晨二時餘許不知已開到多遠，不可能只開一公里，保險公司人員稱Ｌ九
    －三０三二號自小客車並非伊所撞，因伊車完好無缺云云。惟查：
（一）被告於九十年八月十四日凌晨二時十二分許，為證人甲○○發現其車在桃園市
      ○○○街、大興西路一段口倒車碰撞停於路邊之丙○○所有之車號Ｌ九－三０
      三二號自小客車之事實，業據證人甲○○於警訊及本院訊問時證稱：伊行經該
      處發現車號ＣＷ－九四九九號自小客車（即被告車）大燈未熄且倒車燈亮起撞
      擊停放於路旁之車號Ｌ九－三０三二號自小客車，當時被告車未熄火，引擎仍
      在發動，且有打倒車檔，伊敲打玻璃，被告於駕駛座內並無知覺，伊即報案等
      語綦詳（見偵卷第八頁、本院九十一年二月二十七日訊問筆錄），被告雖辯稱
      伊未駕車，可能係有人將其車拖至該處云云，惟查，被告於警訊中業供稱：「
      當時我由大興西路一段往經國路方向左轉新埔六街，因想停於路邊休息倒車不
      慎撞上停放路旁之Ｌ九－三０三二號自小客」等語（見偵卷第三頁背面）；參
      以前述被告為警查獲時其車輛仍發動中並打倒車檔之情，核與其警訊中所述情
      節相符，足見被告有駕車之事實。況被告於本院訊問時證稱：伊在車內睡覺時
      有鎖車門，迄被查獲時車鎖並無被破壞，當時伊車原停在大興西路邊，停車位
      置之前後均有車輛停放等語（見本院九十一年二月二十七日訊問筆錄），則衡
      情，焉有人可輕易拖吊其車而其卻渾然不知？是其辯稱並未駕車云云，顯不足
      採。至被告雖辯稱苟係伊駕車，迄凌晨二時餘許不知已開到多遠，不可能只開
      一公里云云，惟其於倒車與車號Ｌ九－三０三二號自小客車碰撞後既已於車內
      醉倒睡著而無知覺，迄是日凌晨二時十二分許始為人發現，則前開凌晨二時十
      二分許乃其為證人甲○○發現之時間，並非其駕車發生碰撞之時間，被告以前
      詞置辯，尚無足採。
（二）被告所駕車與丙○○所有之車號Ｌ九－三０三二號自小客車發生碰撞之事實，
      另據證人（即保險公司人員）乙○○提出被告車與車號Ｌ九－三０三二號自小
      客車之車損照片附於本院卷足稽。觀諸照片上被告車（為藍綠色）之左後保險
      桿部分之烤漆及黑色膠條均有明顯刮擦痕，並與車號Ｌ九－三０三二號自小客
      車之右前車頭保險桿部分所遺留之藍綠色車漆及黑色膠條痕跡至為相符，且二
      車刮損部位亦核與警員所繪道路交通事故調查報告表內現場圖中二車最後停止
      位置相當，堪認被告之車於倒車時撞擊車號Ｌ九－三０三二號自小客車之事實
      ，被告辯稱其車完好無缺云云，顯無照片不符，並無可採。至被告雖請求傳訊
      證人乙○○欲證明車號Ｌ九－三０三二號自小客車並非伊車所撞云云，惟查，
      證人乙○○為辦理被告車險之業務員，如認定車號Ｌ九－三０三二號自小客車
      非被告車所撞，可拒理賠，其既具有前述利害關係，其證詞是否可信，即堪疑
      慮。況被告車之車損與車號Ｌ九－三０三二號自小客車之車損核屬相符，車號
      Ｌ九－三０三二號自小客車上且遺留有被告車之烤漆乙節已如前述，雖證人乙○○證稱：因車號Ｌ九－三０三二號自小客車頭之車損部分有一個角度翹起來
      ，伊認可能係貨車撞的云云，惟衡諸被告車最後停止位置，其部分車身係往上
      停在右側紅磚人行道上（註：該人行道較路面為高），顯見其倒車時車輛有自
      下往上之衝力，自有可能造成其後方車號Ｌ九－三０三二號自小客車車頭部位
      翹起之凹損，是證人乙○○之證詞，顯不足採。
（三）被告經警員施以酒精測試結果，其吐氣所含酒精濃度高達每公升０．四九毫克
      乙節，有酒精濃度測試表乙紙附卷可證。依交通部運輸研究所七十九年八月對
      駕駛人行為之研究（酒醉駕車對駕駛行為之分析研究）指出，吐氣每公升酒精
      含量０．二五毫克等於血液中酒精濃度（Blood Alcohol Concentration簡稱
      BAC ）百分之０．０五（亦即每100ml血液中含50 mg酒精），而（1）BAC到達
      百分之0.03至百分之0.05時，對駕駛能力之影響為：多數駕駛人心境逐漸變幻
      不定、視覺與反應靈敏性減弱、對速度及距離的判斷力差。對心理行為之影響
      為：觀察力逐漸欠缺、心情漸趨輕鬆、自信心增加、多話、精神狀態處於陶醉
      感。（2）BAC到達百分之0.05至百分之0.08時，對駕駛能力之影響為：反應遲
      鈍、駕駛能力受損、遲而不決或決而不行。對心理行為之影響為：情緒鬆弛、
      感情與行為趨向誇張、肌肉不協調、精神處於興奮狀態。（3）BAC到達百分之
      0.08 至百分之0.15時，對駕駛能力之影響為：判斷力嚴重受到影響、體能與
      精神協調受損、駕駛之體能困難增加。對心理行為之影響為：產生情緒異常現
      象、步伐不平穩、言語不清、反應惡劣、記憶及判斷力受損、精神處於錯亂狀
      態。（4）BAC超過百分之0.15，對駕駛能力之影響為：視線搖晃、駕駛已進入
      恍惚狀態、判斷及理解遭到扭曲、駕駛不穩定。對心理行為之影響為：意識不
      明、嘔吐、站、走及講話困難、責任感喪失、精神處於麻痺狀態。（5）BAC超
      過百分之0.5，對駕駛人能力之影響為：無法開車。對心理行為之影響為：爛
      醉如泥、失去知覺可能致死、精神處於昏睡狀態。被告經警測試呼氣酒精濃度
      值為每公升０．四九毫克，對照上開交通部之研究報告，相當於血液酒精濃度
      百分之０．０九八，斯時其駕駛能力受影響之程度為：判斷力嚴重受到影響、
      體能與精神協調受損、駕駛之體能困難增加；對心理行為之影響為：產生情緒
      異常現象、步伐不平穩、言語不清、反應惡劣、記憶及判斷力受損、精神處於
      錯亂狀態。且斯時警員觀察其狀況亦有含糊不清之情形，此有刑法第一百八十
      五條之三案件測試觀察紀錄表乙紙附卷可稽，從而，依上述綜合判斷，被告顯
      已達不能安全駕駛動力交通工具之狀態。本件事證明確，被告犯行堪以認定。
二、核被告丁○○所為，係犯刑法第一百八十五條之三之服用酒類，不能安全駕駛動
    力交通工具而駕駛罪。原審以被告犯行事證明確，援引刑法第一百八十五條之三
    、第四十二條第二項、罰金罰鍰提高標準條例第二條，判處被告罰金一萬五千元
    ，如易服勞役以三百元折算一日，其認事用法並無違誤之處，量刑亦屬妥適，應
    予維持。被告上訴意旨，仍執陳詞，任意指摘原審判決不當，為無理由，應予駁
    回。
三、按被告經合法傳喚無正當理由不到庭者，得不待其陳述，逕行判決，刑事訴訟法
    第三百七十一條定有明文。本件被告經本院合法傳喚，有審理傳票乙紙附卷可稽
    ，其無正當理由而不到庭，爰不待其陳述逕行判決，附此敘明。
據上論斷，應依刑事訴訟法第四百五十五條之一第三項、第三百六十八條、第三百七
十一條，判決如主文。
本案經檢察官羅秀蓮到庭執行職務。
中      華      民      國      九十一      年      五    月   二十八   日
                              臺灣桃園地方法院交通法庭
                                  審判長法  官  周政達
                                        法  官  簡婉倫
                                        法  官  林曉芳
右正本證明與原本無異。
不得上訴。
                                        書記官  巫孟蓉
中      華      民      國      九十一      年      六    月     三     日
